# 关于外币资本金汇率的规范的讨论

提问人：qjr1124 时间：2013-01-24 10:43:09
1. 关于外币资本金汇率的规范事例：A企业为投资企业，于 2012 年 12 月支付给B企业资本金，投资以美元支付。
Ø Q1：投资方和被投资方应如何选择汇率？ Ø A1： 1 、被投资方资本金到账当天结汇的，双方确定汇率按照当日结汇银行的即期价格（银行买入价）； 2 、被投资方资本金到账非当天结汇的，双方确定汇率按照收款银行到账当时（根据银行水单显示时点）的即期价格（银行买入价）。 请大家讨论一下,这样处理方案有无问题? 注:外资企业/适用首次出资和增资/

回答人：chenyiwei
无论被投资企业是否当天结汇，其实收资本的折算汇率均按照工商外企字[2006]81号文第八条规定，按发生（缴款）当日中国人民银行公布的汇率的中间价计算。结汇时的买入价与实收资本记帐汇率之间的差额属于货币兑换损益，应计入被投资企业的损益（财务费用）。